【裁判字號】    99,小上,43
【裁判日期】    990617
【裁判案由】    返還不當得利
【裁判全文】
臺灣臺北地方法院民事裁定              99年度小上字第43號
上  訴  人  乙○○
被上訴人    京典國際有限公司
法定代理人  甲○○
上列當事人間請求返還不當得利事件，上訴人對於民國九十九年
三月二十三日本院簡易庭99年度北小字第420號判決提起上訴，
本院裁定如下：
    主  文
上訴駁回。
第二審訴訟費用新臺幣壹仟伍佰元由上訴人負擔。
    理  由
一、按對於小額程序之第一審裁判上訴，非以其違背法令為理由
    ，不得為之；至其上訴狀應記載上訴理由，表明下列各款事
    項：一、原判決所違背之法令及其具體內容，二、依訴訟資
    料可認為原判決有違背法令之具體事實，民事訴訟法第436
    條之24第2 項、第436 條之25分別定有明文。又依同法第43
    6 條之32第2 項準用第468 條及第469 條第1 款至第5 款規
    定，判決不適用法規或適用不當者，為違背法令，其中判決
    有同法第469 條第1 款至第5 款情形之一者，為當然違背法
    令。是當事人於小額訴訟程序提起上訴，如依民事訴訟法第
    468 條規定，以第一審判決有不適用法規或適用法規不當為
    理由時，其上訴狀或理由書應有具體之指摘，並揭示該法規
    之條項或其內容；若係成文法以外之法則，應揭示該法則之
    旨趣；倘為司法院解釋、或最高法院之判例，則應揭示該判
    解之字號或其內容。如以民事訴訟法第469 條第1 款至第5
    款情形為理由時，其上訴狀或理由書，應揭示合於該條款之
    事實。上訴狀或理由書如未依此項方法表明者，即難認為已
    對第一審判決之違背法令有具體之指摘，其上訴自難認為合
    法。
二、上訴人之上訴意旨略以：系爭電腦買賣價金應係新臺幣（下
    同）12,000元（含稅），被上訴人再以稅金名義加計2,000
    元顯係超收，且被上訴人於本件調解庭時稱前揭2,000 元部
    分係將電腦升級所需費用，惟查上訴人所購買之電腦為貼有
    真品證書之新機，上訴人亦從未見過被上訴人提出之套裝電
    腦之廣告單，是被上訴人應依不當得利將上開2,000 元價金
    返還予上訴人。又記憶體部分係上訴人於受訴外人即被上訴
    人公司員工林興益詐騙下所購買，上訴人自得解除就該記憶
    體部分之買賣契約，被上訴人應將其買賣價金共計1,650 元
    返還予上訴人。另就300 元維修費部分，經上訴人查知重灌
    ＷＯＲＤ軟體與加裝燒錄機並無關聯，被上訴人欺騙上訴人
    以達收取費用目的，上訴人自得請求返還上開300元等語。
三、經查，上訴人上開主張，均僅係對原審判決認定事實之爭執
    ，實未具體說明原審判決有何不適用法規或適用法規不當之
    情形，亦未揭示該法規之條項或其內容，及合於民事訴訟法
    第469 條所列各款之事實，要難認對原審判決有如何違背法
    令情事已為具體之指摘，揆諸前揭說明，自不得謂已合法表
    明上訴理由。從而，上訴人提起本件上訴，為不合法，應予
    駁回。
四、訴訟費用之負擔：本件上訴裁判費為新臺幣1,500 元，應由
    上訴人負擔，爰確定如主文第二項所載。
五、據上論結，本件上訴為不合法，依民事訴訟法第436 條之32
    第1 項、第2 項、第444 條第1 項前段、第95條、第78條、
    第436條之19第1項，裁定如主文。
中    華    民    國    99    年     6    月    17   日
                  民事第六庭  審判長法  官  朱漢寶
                                    法  官  傅中樂
                                    法  官  張瑜鳳
以上正本係照原本作成。
本裁定不得抗告。
中    華    民    國    99    年    6     月    17   日
                                    書記官  林鈞婷

司法院資訊處製作；財團法人民間司法改革基金會備份。
